臺灣新北地方法院刑事附帶民事判決
110年度原簡上附民字第1號
原      告  黃千茹
被      告  張佑誠
上列被告因詐欺案件（110年度原簡上字第7號），經原告提起刑
事附帶民事訴訟，本院判決如下：
    主   文
原告之訴駁回。
    事   實
一、原告方面：訴之聲明陳述均如附件刑事附帶民事起訴狀所載
    。
二、被告未為任何聲明或陳述，亦未提出任何書狀。　　
    理  由
一、按法院認為原告之訴不合法或無理由者，應以判決駁回之，
    刑事訴訟法第502條第1項定有明文。又因犯罪而受損害之人
    ，於刑事訴訟程序得附帶提起民事訴訟，對於被告及依民法
    負賠償責任之人，請求回復其損害；前項請求之範圍，依民
    法之規定，刑事訴訟法第487條第1項、第2項分別定有明文
    。而前揭刑事訴訟法第487條第1項所定附帶民事訴訟之對象
    ，除刑事被告外，固兼及於依民法負損害賠償責任之人，惟
    附帶民事訴訟之原告所主張之共同加害人，必以在刑事訴訟
    程序中經認定係共同侵權行為之人，始得謂為依民法負賠償
    責任之人，否則對之提起附帶民事訴訟，即難謂為合法（最
    高法院104年度台附字第10號刑事附帶民事訴訟判決意旨參
    照）。
二、經查：
　㈠被告張佑誠因詐欺案件，經臺灣新北地方檢察署（下稱新北
    地檢署）檢察官向本院聲請簡易判決處刑後，由本院以110
    年度原簡字第37號為被告有罪之判決，嗣被告張佑誠不服提
    起上訴，經本院管轄之第二審合議庭以110年度原簡上字第7
    號案件受理，另經新北地檢署檢察官以111年度第13517至13
    524號併辦意旨書請求本院併案審理原告黃千茹受詐欺案件
    。嗣原告於民國110年8月27日具狀對被告張佑誠、許家豪（
    被告許家豪部分另行移送本院民事庭審理）提起本件刑事附
    帶民事訴訟，被告張佑誠雖於110年9月16日具狀撤回刑事上
    訴，然原告提起本件附帶民事訴訟尚屬合法，合先敘明。
　㈡本件原告固以本院110年度簡字第1776號刑事簡易判決（含臺
    灣新北地方檢察署【下稱新北地檢署】檢察官110年度偵字
    第3843號聲請簡易判決處刑書）所載犯罪事實為據，對被告
    張佑誠提起本件附帶民事訴訟，然依上開刑事簡易判決處刑
    所載犯罪事實及新北地檢署檢察官前述併辦意旨以觀，原告
    遭詐欺取財之犯罪事實，均與被告張佑誠無涉，被告張佑誠
    亦未經本院110年度原簡上字第7號判決認定係與被告許家豪
    共同侵權行為之人，亦無其他證據資料足認被告張佑誠就原
    告受詐情節與被告許家豪或其他詐欺集團成員有共同侵權之
    情形，參以上開說明，原告對被告許家豪提起附帶民事訴訟
    ，實有當事人不適格之情形，並非適法，自應以判決駁回之
    。
三、依刑事訴訟法第502條第1項，判決如主文。　　
中　　華　　民　　國　　111 　年　　10　　月　　20　　日
                  刑事第五庭　　審判長法　官  胡堅勤
                  　　　　　　　　　　法　官  賴昱志
                  　　　　　　　　　　法　官  王筱維
上列正本證明與原本無異。
如不服本判決，非對刑事判決上訴時，不得上訴，並應於送達後
20日內敘明上訴理由，向本院
提出上訴狀
                                      書記官  陳昱淇
中　　華　　民　　國　　111 　年　　10　　月　　31　　日